【裁判字號】    99,親,8
【裁判日期】    990329
【裁判案由】    確認非婚生子女
【裁判全文】
臺灣板橋地方法院民事判決                 99年度親字第8號
原      告  丙○○
被      告  乙○○
兼  上一人
法定代理人  甲○○
上列當事人間請求否認子女事件，本院於中華民國99年3 月15日
言詞辯論終結，判決如下：
    主      文
確認被告乙○○（女，民國97年8 月27日生）非被告甲○○自原
告丙○○受胎所生之婚生女。
訴訟費用由被告負擔。
    事實及理由
一、原告主張：原告與被告甲○○於民國93年1 月15日結婚（兩
    造已於98年12月29日離婚），婚後被告甲○○於97年8 月27
    日產下一女即被告乙○○，惟因原告與被告乙○○之長相與
    原告之長相出入甚大，原告乃於97年10月13日委託伯微生物
    科技有限公司比對原告與被告乙○○之DNA 基因型別，依其
    97 年10 月20日鑑定結果，可以排除原告與被告乙○○之血
    緣關係。原告知悉後，始確定被告乙○○非被告甲○○自原
    告丙○○受胎所生之婚生女。後被告甲○○並向原告承認曾
    與他人發生多次性行為，且被告甲○○之通姦行為業經臺灣
    板橋地方法院檢察署以98年度偵字第18333 號聲請簡易判決
    處刑，並經臺灣板橋地方法院以98年度簡字第6236號判決有
    罪。綜上，原告認被告乙○○雖係於原告與被告甲○○婚姻
    關係中所生，依法受婚生之推定，惟實際上係被告甲○○與
    他人所生，爰依民法第1063條之規定，提起否認子女之訴。
    並聲明：如主文所示。
二、被告甲○○方面：同意原告之請求。且被告乙○○確係被告
    甲○○與別人發生性關係所生。
三、按關於認諾及訴訟上自認或不爭執事實之效力，於否認子女
    事件，不適用之，民事訴訟法第594 條定有明文。本件被告
    甲○○於言詞辯論期日同意原告之請求，並就原告主張被告
    乙○○並非被告甲○○自原告受胎所生之事實為不爭執，揆
    諸首揭法條之說明，自不發生被告認諾或不爭執事實之效力
    ，合先敘明。
四、經查，原告主張之事實，業據原告提出戶籍謄本、伯微生物
    科技有限公司 DNA血緣關係諮詢報告單、臺灣板橋地方法院
    檢察署聲請簡易判決處刑書 (98年度偵字第18333 號)、 臺
    灣板橋地方法院刑事判決 (98年度簡字第6236號)各1件為證
    ，而依前開伯微生物科技有限公司DNA 血緣關係諮詢報告單
    之鑑定結果所示：「丙○○、乙○○二人於97年10月13日接
    受DNA 血緣關係鑑定，結果顯示二人無父女血緣關係」，自
    堪認原告主張被告乙○○非被告甲○○自原告受胎所生之婚
    生女，要屬真實，堪以採信。
五、按子女出生日回溯自181 日起至第302 日止為受胎期間；能
    證明受胎回溯在前項第302 日以前者，以其推定為受胎期間
    。又妻之受胎，係在婚姻關係存續中者，推定其所生子女為
    婚生子女；前項推定，如夫妻之一方能證明妻非自夫受胎者
    ，得提起否認之訴，但應於夫妻之一方知悉該子女非為婚生
    子女之日起，二年內為之，民法第1062、第1063條分別定有
    明文。經查，本件被告甲○○於97年8 月27日產下被告乙○○時，依法雖應推定被告乙○○為原告與被告甲○○所生之
    婚生女，然參以前開伯微生物科技有限公司DNA 血緣關係諮
    詢報告單之鑑定結果，被告乙○○與原告間並不具有親子血
    緣關係，則被告乙○○實非被告甲○○自原告受胎所生。從
    而，原告於知悉該子女非為其婚生女後二年內提起本件否認
    子女之訴，於法洵屬有據，應予准許。
六、訴訟費用負擔之依據：民事訴訟第78條。
中    華    民    國    99    年    3     月    29    日
                    家事法庭  法  官  劉大衛
以上正本係照原本作成
如不服本判決，應於判決送達後20日之不變期間內，向本院提
出上訴狀。
中    華    民    國    99    年    3     月    29    日
                              書記官   高玉彬

司法院資訊處製作；財團法人民間司法改革基金會備份。
